臺灣屏東地方法院交通事件裁定　　　　 96年度交聲字第119號
原處分機關　交通部公路總局高雄區監理所屏東監理站
異　議　人　甲○○
上列異議人因違反道路交通管理處罰條例案件，對於交通部公路
總局高雄區監理所屏東監理站民國96年5 月4 日所為之處分（屏
監違字第裁82－VA0000000 號）聲明異議，本院裁定如下：
    主  文
異議駁回。
    理  由
一、原處分意旨略以：異議人即受處分人甲○○於民國95年3 月
    3 日13時28分許，駕駛鄭舒文所有車牌號碼D9—7570號自用
    小客車，行經台一線439.6K與枋寮隆山路口處時，因「闖紅
    燈」之違規，為警逕行舉發，嗣原處分機關即交通部公路總
    局高雄區監理所屏東監理站於96年5 月4 日依道路交通管理
    處罰條例第53條第1 項、第63條第1 項第3 款之規定，裁處
    異議人罰鍰新臺幣（下同）2700元，並記違規點數3 點等語
    。
二、異議意旨略以：異議人於95年3 月3 日13時28分許，駕駛車
    牌號碼D9—7570號自用小客車，行經台一線439.6K與枋寮隆
    山路口處時，雖有越線闖紅燈之行為，然當時異議人已試圖
    煞車，惟因該設置燈號之路口前方係一大轉彎道，車輛經過
    大彎道後，供異議人反應之距離明顯不足。又該路段規定之
    速限過高（規定速限為每小時70公里），異議人於轉彎後看
    清楚本路口燈號時，其距離僅約幾十公尺，無法提供足夠之
    煞車距離，該燈號設置顯有不當（違反道路交通標誌標線號
    誌設置規則第200 條第3 款）。另外，該號誌之黃色燈號時
    間過短，亦使緩衝時間不足，此均為異議人違規之主要原因
    ，故異議人之違規行為係因本件號誌設置不當所致，為此不
    服原處分之裁罰，爰依法聲明異議等語。
三、按汽車駕駛人，行經有燈光號誌管制之交岔路口闖紅燈者，
    處新臺幣1800元以上5400元以下罰鍰；又汽車駕駛人，行經
    有燈光號誌管制之交岔路口闖紅燈者，記違規點數3 點，道
    路交通管理處罰條例第53條第1 項、第63條第1 項第3 款分
    別定有明文。
四、經查：
（一）異議人駕駛之車牌號碼D9—7570號自用小客車，於95年3
      月3 日13時28分許，行經台一線439.6K與枋寮隆山路口處
      時，違規闖越該交岔路口之紅燈，現場照相系統即啟動拍
      攝，測得該車行經違規路口時直闖紅燈，而為屏東縣警察
      局交通隊依法逕行開單舉發等情，異議人已自承在卷而無
      爭執，並有屏東縣警察局95年3 月31日舉發違反道路交通
      管理事件通知單、異議人闖越紅燈之採證照片1 幀、屏東
      縣警察局96年3 月1 日屏警交字第0960008971號函各1 份
      在卷可稽，則異議人於上開時地闖越紅燈之事實，應可認
      定。
（二）而本件管制號誌之設置現況與依據，經屏東縣警察局說明
      如下：道路交通標誌標線號誌設置規則第201 條第2 款規
      定，行車管制號誌應使車輛駕駛人在距停止線之下表列距
      離前，能同時辨認兩個以上顯示相同燈號之燈面（附表：
      行車速限70公里／小時以上，辨識距離140 公尺）。如因
      路況限制無法符合左表要求時，應於號誌將近之處鋪設「
      注意號誌」標誌，或作速率限制。經查該處路口自可辨識
      燈號至停止線為止，依車道線量測有140 公尺之距離（與
      沿山路口號誌亦有連鎖運作），與台端（即異議人）陳述
      之設置規則第200 條第3 款規定「．．．在無障礙遮蔽及
      正常天候狀況下，號誌燈光之照度應能讓駕駛者於400 公
      尺距離清楚看見燈色」之情形不同，該規定自無適用等語
      ，有卷附之屏東縣警察局96年3 月1 日屏警交字第096000
      8971號函1 份可佐。再觀之本院函請屏東縣警察局至本件
      交通違規地點對現場地形拍照之現場照片，本件異議人違
      規之路口（台一線439.6K與枋寮隆山路口）前，設置有「
      速限70公里」、「前有測速照相」之標誌牌，又該等標誌
      牌距離前開違規路口尚有155 公尺，已符合上開設置規則
      所規定行車速限70公里／小時以上，辨識距離140 公尺之
      要求，且該「前有測速照相」標誌牌與本件違規路口之中
      段處，亦已依道路交通標誌標線號誌設置規則第33條之規
      定設置注意號誌標誌「警23」（即現場之三角形標誌），
      用以促使車輛駕駛人注意前方路段設有號誌，應依號誌指
      示行車，此有屏東縣警察局檢附之現場照片6 幀附卷可證
      。另按行車速限61公里／小時以上，黃燈時間為5 秒，道
      路交通標誌標線號誌設置規則第231 條第1 款定有明文，
      本件異議人違規之上開路口黃燈時間限制為5 秒，速限70
      公里，已為黃燈秒數之規定上限並符合時速規定秒數一情
      ，亦經屏東縣警察局以上開屏警交字第0960008971號函覆
      說明屬實在案。是以，上開異議人違規路口之管制燈號、
      黃燈秒數、該處行車速限、注意號誌標誌「警23」等號誌
      或標誌之設置情形，均屬依法設置無誤。從而，異議人所
      稱本件號誌設置不符合道路交通標誌標線號誌設置規則第
      200 條第3 款規定云云，洵無可採。至異議人所為之上開
      號誌或標誌設置不當之辯解，因前開號誌及標誌之設置情
      形，實與上開道路交通標誌標線號誌設置規則之規定相符
      ，該道路交通標誌標線號誌設置規則之規定是否不當，尚
      非本院可予以探究，附此敘明。
（三）綜上所述，異議人於前揭時、地，駕駛上開自小客車，於
      行經設有燈光號誌管制之交岔路口，闖越紅燈之事實，應
      可認定，則原處分機關據此並援引上開道路交通管理處罰
      條例第53條第1 項、第63條第1 項第3 款之規定，裁處罰
      鍰2700元，併記違規點數3 點，於法即無不合。本件異議
      為無理由，應予駁回。
據上論斷，應依道路交通案件處理辦法第19條，裁定如主文。
中　　華　　民　　國　　96　　年　　7 　　月　　10　　日
                  交通法庭　  　法　官　黃聖涵
以上正本證明與原本無異。
如不服本裁定應於收受送達後5 日內向本院提出抗告書狀敘述抗
告之理由抗告於台灣高等法院高雄分院。
中　　華　　民　　國　　96　　年　　7 　　月　　11　　日
                                書記官  蘇雅慧
